【裁判字號】    90,交簡上,110
【裁判日期】    901231
【裁判案由】    公共危險
【裁判全文】
臺灣高雄地方法院刑事判決                        九十年度交簡上字第一一號
    上  訴  人  甲○○
    即  被  告
右列上訴人因被告公共危險案件，不服台灣高雄地方法院高雄簡易庭九十年九月二十
八日九十年度雄交簡字第一二一七號簡易判決（起訴案號：九十年度偵字第一五二一
四號），提起上訴，本院管轄之第二審合議庭判決如左：
    主  文
上訴駁回。
    事  實
一、甲○○前民國八十三年間，因業務過失傷害案件，經台灣板橋地方法院判決處有
    期徒刑五月確定，八十四年二月二十二日易科罰金執行完畢（非累犯），九十年
    七月二十六日二十三時三十五分許，明知飲酒後，其控制力及注意力均已降低致
    達無法安全駕駛車輛之程度，猶騎乘車號ＹＯＩ─八九０號輕機車，行經高雄市
    苓雅區○○○路與光華路口，因行車不穩經警攔截處理，測得其呼氣所含酒精濃
    度達每公升一點一０毫克，而查知上情。
二、案經高雄市政府警察局苓雅分局報告台灣高雄地方法院檢察署檢察官聲請簡易判
    決處刑。
理  由
一、右揭事實，業據上訴人即被告於警訊及偵審中坦承不諱，並有酒精濃度測試紀錄
    表、高雄市政府警察局舉發違反道路交通管理事件通知單及記載被告為警查獲時
    有腳步不穩等操控能力欠佳之情狀，顯無法正常操控等情之測試觀察紀錄表附在
    警卷可佐；且按刑法第一百八十五條之三規定所謂「不能安全駕駛」，係抽象危
    險犯，本不以發生具體危險為必要，而依醫學實驗證明所得經驗法則，人體呼氣
    若已達每公升０．五五毫克以上，肇事率為一般正常人之十倍，已達不能安全駕
    車之標準，此經法務部八十八年五月十八日法八八檢字第００一六六九號函敘甚
    詳。又按當人飲酒後，若以呼氣酒精濃度測試器測得之呼氣濃度達到每公升零點
    五毫克時，反應較慢，感覺減低，將影響駕駛；達到每公升０‧七五毫克時，思
    考與個性行為均會改變；達到每公升一‧０毫克時，步態不穩，噁心嘔吐，精神
    混惑不清晰；達到每公升一‧五毫克時，說話不清楚，感覺喪失，視力模糊；達
    到每公升二‧０毫克時，體溫與血糖均降低，肌肉控制差，甚至會導致癲癇發作
    ；達到每公升三‧五毫克時，則已經神智不清，反射減低，甚至呼吸抑制，業據
    行政院國軍退除役官兵輔導委員會臺北榮民總醫院以民國八十八年八月五日（八
    八）北總內字第二六八六八號函示明確。而本件被告為警查獲時其吐氣所含酒精
    濃度已達每公升一˙一０毫克，顯高於前揭標準值甚多，其發生肇事之危險性，
    亦高出一般人，依前揭說明，被告顯已因飲酒而不能安全駕駛動力交通工具無疑
    。本案事證明確，被告犯行洵堪認定。
二、核被告所為，係犯刑法第一百八十五條之三之服用酒類，不能安全駕駛動力交通
    工具而駕駛罪。本院審酌被告身為職業駕駛人，酒後駕駛對一般往來之公眾及駕
    駛人自身皆具有高度危險性及犯罪後之態度等一切情狀，認原審適用刑事訴訟法
    第四百四十九條第一項、刑法第一百八十五條之三、第四十一條第一項前段、罰
    金罰鍰提高標準條例第二條之規定予以論科，量處被告有期徒刑陸月，並諭知徒
    刑易科罰金之折算標準，其認事用法，並無不合。被告上訴意旨空言指摘原審判
    決不當，為無理由，應予駁回。
據上論斷，應依刑事訴訟法第四百五十五條之一、第三項、第三百六十八條，判決如
主文。
中      華      民      國    九十      年     十二     月    三十一    日
                                  臺灣高雄地方法院交通法庭
                                    審判長  法  官  宋明中
                                            法  官  陳志銘
                                            法  官  卓立婷
右正本證明與原本無異。
不得上訴。
                                            書記官    陳家宏
中    華    民    國      九十一      年      一      月      三      日


司法院資訊處製作；財團法人民間司法改革基金會備份。
